

Rabby Kikwele

Software Engineer rabbymbamu@gmail.com +24382266247

Profil

Je suis un software engineer expérimenté, passionné par l'univers ICT et son évolution croissante, j'ambitionne de mettre mes compétences au service d'une entreprise à la culture innovante, enthousiaste et audacieuse. Grâce à un parcours de formation approfondi et à une somme d'expériences professionnelles performante, je suis devenu expert dans la conception et l'adaptation de sites et d'applications (web et mobile).

Formation

Docker

openclassrooms.com

De juil. 2022 à nov. 2022

Plateforme permettant de lancer certaines applications dans conteneurs logiciels. Selon la firme de recherche sur l'industrie

Aws

De avr. 2022 à juin 2022

Udemy.com aws.amazon.com

AWS met à disposition de ses clients un cluster virtuel de machines, disponible à tout moment, via Internet, Les machines virtuelles proposées émulent les caractéristiques d'un ordinateur réel, y compris le matériel

Expérience professionnelle

Développeur fullstack à la colombe De déc. 2021 à ce jour

Kinshasa

Réalisation d'une application mobile d'ecommerce(Congo-achat) et des micro services

Développeur fullstack chez electrapp De janv. 2021 à déc. 2021

Kinshasa

Développement d'une application de paiement des offrandes (Frobilpay)pour Joël Francis Tatu(<u>Frobilpay.com</u>)

Développement des micro-service pour l'entreprise

Développeur mobile chez BMS

De juil. 2019 à aout. 2020

Kinshasa

Réalisation d'une application de mobile pharmaceutique (olikia)

Développement du site web pour bms (bms.com)

Information personnelles

Date de naissance

8 Décembre 1995

Lieu de naissance

RDC/Kinshasa

Permis de conduire

Non

Sexe

Homme

LinkedIn

Rabby kikwele

Compétences

PHP (LARAVEL)

JAVASCRIPT (NODEJS, REACTJS, NESTJS)

HTML, CSS ET BOOSTRAP

FLUTTER

IONIC

MYSQL ET MONGODB

PYTHON(DJANGO)

JAVA(SPRINGBOOT)

Parcous Universitaire

Diplôme de graduat en informatique de gestion

Diplôme de licence en Génie logiciel

déc. 2021

nov. 2022

Stages

Stagiaire a l'ogefrem

De févr. 2022 à mars. 2021

Kinshasa

Maintenance du site web de l'entreprise

Création d'une application web pour la gestion des stagiaires

References

Robert Matundu

La colombe transfert. Kinshasa

+243 82 34 44 705

Jonathan kayeye

Electrapps. Kinshasa

+243 97 28 72 129

Certificates

Développeur Front-end

- Optimisation des fonctionnalités de la plateforme web
- Vision globale des objectifs d'accessibilité, d'attractivité, de référencement d'ergonomie et de légitimité
- Anticipation et proactivité en matière de stratégie web corporate
- Veille et validation du code pour garantir la comptabilité et la sécurité des navigateurs, serveur et système d'exploitation

Développeur Back-end

- Amélioration des API
- Adaptation et optimisation de sites et applications existants
- Focus sur la portabilité et l'accessibilité sur tous supports

Réalisations

github.com/verstands

actionsdrc.com

Autres

GitHub

Docker

Aws

Podman

Jenkins

Loki

Kafka

Lagues

Français

Anglais

Centre d'intérêt

- Sport
- Lecture

Qualités

- Dynamique
- Toujours à la recherche des nouvelles
- Curieux